臺灣高等法院臺南分院刑事裁定　　　　 96年度交抗字第141號
抗　 告　 人
即　受處分人　甲○○
相　 對 　人
即原處分機關　交通部公路總局嘉義區監理所臺南監理站上列抗
告人因違反道路交通管理處罰條例案件，不服臺灣臺南地方法院
中華民國九十六年八月十四日裁定（九十六年度交聲字第一四號
），提起抗告，本院裁定如下：
    主  文
抗告駁回。
    理  由
一、本件抗告意旨略以：交通警察進行酒測時，並未叫伊看所測
    數值，只說酒測數值為○‧三○，伊本人因有老花眼、閃光
    ，伊要求至車上拿眼鏡，然交通警察並不予理採；伊要求重
    測，交通警察亦不理睬，爰提起抗告等語。
二、按汽車駕駛人，駕駛汽車經測試檢定酒精濃度超過規定標準
    者，處新台幣一萬五千元以上六萬元以下罰鍰，並當場移置
    保管該汽車及吊扣其駕駛執照一年，道路交通管理處罰條例
    第三十五條第一項第一款定有明文。
三、經查：
(一)、抗告人被警舉發在九十五年十一月二十二日二十時三十九分
    ，駕駛牌照號碼○一一三－NV號自小客車，在國道三線關廟
    交流道，「經測定酒精濃度為○‧三○毫克較○‧二五毫克
    超過○‧○五毫克」，有內政部警政署國道公路警察局第八
    警察隊九十五年十一月二十二日公警局交字第Ｚ00000
    000號舉發違反道路交通管理事件通知單及測試單一紙附
    卷可稽（見原審卷四九至五○頁）。
(二)、證人即員警余學賢於原審九十六年二月七日調查時證稱：當
    時是由我們同事張耀男對甲○○實施酒測，我們的測試器是
    有合乎標準的，並有合格檢驗證明書，對甲○○進行三次測
    試是「因為吹氣須到達一定程度，機器才能測試，當時甲○
    ○兩次吹氣都未達該程度，所以沒有辦法測量，一直到第三
    次才成功」等語（見原審卷二○至二一頁），並提出經濟部
    標準檢驗局檢定合格之「呼氣酒精測試器檢定合格證書」一
    份可稽（見原審卷二四頁）。另證人即員警莊文將於同日亦
    證稱：因為甲○○吹氣量沒有達到機器可以分析的標準，所
    以前二次對於甲○○的測試不採用，一定要吹氣連續三到五
    秒才可以分析，如果是斷斷續續的吹氣，就無法分析，而且
    當時甲○○要求讓他看測量的儀器，我們也有給他看等語（
    見原審卷二一頁）。再據證人即員警張耀男於原審九十六年
    三月十五日調查時證稱：本件是由我對甲○○酒測的，因為
    甲○○吹氣不足，我們要求他把氣吹足，所以甲○○才因此
    認為酒測三次。酒測儀器有個主機以及一個分析儀，我們一
    開始開機打開電源，按開始鈕，螢幕顯現插入測試吹嘴，插
    入後，分析儀要求執行者按歸零，之後吹氣七到八秒，聽到
    「啵」的一聲，才表示氣已足，之後按鈕列印測試單出來，
    測試單一次列印一式兩份，而且測試單的編號會列管登記，
    不可能造假，序號是表示酒精測試儀器的編號，測試完成後
    ，要在列管登記簿登記並黏貼一份測試單，另一份作為掣單
    使用的存根等語（見原審卷三二至三三頁），並當庭操作酒
    測儀器，並有當場列印之測試單一式兩份附卷可稽（見原審
    卷三四頁）。
(三)、依據上開證人之證言，其等在對抗告人實施酒測時，因抗告
    人前二次吹氣量未達機器可分析之標準，所以才對抗告人做
    第三次之酒測，且所使用之酒測儀器亦經經濟部標準檢驗局
    檢驗合格，故上開酒測之程序及結果並無疏誤之處。臺南監
    理站依道路交通管理處罰條例第三十五條第一項第一款及「
    違反道路交通管理事件統一裁罰基準表」之規定，以嘉監南
    字第裁七四－Ｚ00000000號裁決書裁處抗告人新台
    幣一萬九千五百元，吊扣駕駛執照十二月，並無違誤。
四、綜上所述，抗告人提起本件抗告所執上開陳詞，尚非可採。
    本件違規事證明確，受處分人於前揭時、地酒後駕車之違規
    事實堪以認定。原審因認原處分機關據上開規定，裁處抗告
    人罰鍰新台幣一萬九千五百元，吊扣駕駛執照十二月，尚無
    違誤或不當，乃裁定駁回受處分人於原審之聲明異議，經核
    原裁定認事用法，於法尚無不合。受處分人抗告指摘原裁定
    不當，為無理由，應予駁回。
三、據上論結，應依刑事訴訟法第四百一十二條，裁定如主文。
中　　華　　民　　國　　96　　年　　9 　　月　　26　　日
　　　　　　　　　刑事第一庭    審判長法　官  黃崑宗
　　　　　　　　　　　　　　　　　    法　官  蔡長林
　　　　　　　　　　　　　　　　　    法　官  夏金郎
以上正本證明與原本無異。
不得再抗告。
　　　　　　　　　　　　　　　　　　　書記官   劉岳文
中　　華　　民　　國　　96　　年　　9 　　月　　26　　日
